臺灣高等法院刑事判決
108年度交上易字第376號
上  訴  人  
即  被  告  蔡依宸




選任辯護人  胡峰賓律師
上列上訴人即被告因過失傷害案件，不服臺灣臺北地方法院107
年度交易字第139號，中華民國108年9月4日第一審判決（起訴案
號：臺灣臺北地方檢察署107年度調偵字第842號），提起上訴，
本院判決如下：
    主  文
上訴駁回。
    事  實
一、蔡依宸於民國106年7月14日下午4時17分許前某時許，駕駛
    車牌號碼0000-00號自用小客車，未依順行方向，停放於臺
    北市○○區○○○路○段000巷00號前劃有禁止臨停標線路段停車
    。嗣蔡依宸於同日下午4時19分許，由南往北方向倒車時，
    本應注意汽車倒車時，應顯示倒車燈光或手勢後，謹慎緩慢
    後倒，並應注意其他車輛，而依當時狀況天候晴、日間有自
    然光線、柏油路面乾燥、路面無缺陷、無障礙物、視距良好
    等一切情狀，客觀上並無不能注意之情事，竟疏未注意後方
    狀況而貿然倒車，因而推撞停放後方、蕭志旻所跨坐之車牌
    號碼000-0000號大型重型機車右側車身，蕭志旻為防止機車
    傾倒，遂以左腳撐地以穩住機身，致受有左腳踝紅腫（約5×
    5公分）鈍挫扭傷之傷害。蔡依宸肇事後留在現場，在有偵
    查犯罪職權之公務員未發覺為犯嫌前，主動向前來處理之員
    警坦承肇事人，自首並接受裁判。
二、案經蕭志旻訴由臺北市政府警察局大安分局報告臺灣臺北地
    方檢察署檢察官偵查起訴。
    理  由
壹、程序方面
一、按被告以外之人於審判外之言詞或書面陳述，除法律有規定
    者外，不得作為證據，刑事訴訟法第159條第1項定有明文。
    查公訴人以證人即告訴人蕭志旻於警詢中之證詞為證據，惟
    被告蔡依宸及辯護人否認證人蕭志旻於警詢中陳述之證據能
    力。經查，證人蕭志旻於警詢中之陳述，屬被告以外之人於
    審判外之陳述，亦無該陳述有其他較可信之特別情況，即無
    傳聞例外規定之適用，因認證人蕭志旻於警詢中之陳述無證
    據能力。
二、按被告以外之人於偵查中向檢察官所為之陳述，除顯有不可
    信之情況者外，得為證據，刑事訴訟法第159 條之1 第2項
    定有明文。此係因上開偵查中向檢察官所為之陳述雖仍為審
    判外之陳述，但立法者衡量刑事訴訟法規定檢察官代表國家
    偵查犯罪、實施公訴，依法有訊問被告、證人、鑑定人之權
    ，且實務運作時，偵查中檢察官向被告以外之人所取得之陳
    述，原則上均能遵守法律規定，不致違法取供，其可信性極
    高，為兼顧理論與實務為由，而對「被告以外之人於偵查中
    向檢察官所為之陳述」，例外規定除有顯不可信之情況者外
    ，得為證據。查證人蕭志旻於偵查中所為之陳述，業經具結
    ，且無證據證明有受外力干擾及影響，並無顯不可信之情況
    ，故上開證人於偵查中向檢察官所為之證述，依前揭規定，
    自有證據能力。
三、至被告雖否認證人蕭志旻於原審審理中證述之證據能力，然
    未說明其理由，且證人蕭志旻於原審審理中之陳述，業經具
    結，另查無違背法定程序之情，證人蕭志旻於原審審理中之
    陳述，自有證據能力。　　
四、按警察機關依據道路交通事故處理辦法第10條之規定，對於
    道路交通事故現場，進行勘察、蒐證與詢問關係人所製作之
    道路交通事故現場圖與調查表，係司法警察依其現場之見聞
    而記載之書面勘察報告，性質上雖具有與勘驗書面相同之特
    徵，但因其非屬刑事訴訟法所規定之勘驗，自仍應受傳聞法
    則之規範，而該勘察報告屬於個案性質，不具備例行性之要
    件，雖其製作者具有公務員身分，仍無刑事訴訟法第159條
    之4第1款規定之適用，除符合同法第159條之5之規定外，概
    無證據能力。查卷附道路交通事故現場圖、大安分局交通分
    隊道路交通事故補充資料表各1份，均屬警員劉建榮就本案
    事故所製作，不具備例行性要件，且被告及辯護人否認此部
    分之證據能力，查無刑事訴訟法第159條之4規定之情，因認
    上開道路交通事故現場圖、大安分局交通分隊道路交通事故
    補充資料表各1份均無證據能力。
五、除上揭證據方法外，本判決所引用之非供述證據部分，與本
    案均有關聯性，亦無證據證明係實施刑事訴訟程序之公務員
    以不法方式所取得，亦無刑事訴訟法第159條之4顯有不可信
    之情況與不得作為證據之情形，且經本院於審理期日依法進
    行證據之調查、辯論，依刑事訴訟法第158條之4之反面解釋
    ，應有證據能力。
貳、實體部分
一、訊據被告固不否認於上揭時間，將其所駕駛之車牌號碼0000
    -00號自用小客車，停放於臺北市○○區○○○路○段000巷00號前
    ，嗣後駛離該處後，遭告訴人騎乘重機車攔停，惟矢口否認
    有過失傷害犯行，辯稱：本案並無證據證明告訴人之機車當
    時確實停在伊車輛後方，並遭伊倒車時所擦撞，伊在警察面
    前提及有Ａ到告訴人車輛等語，都只是轉述告訴人指述之話
    語，且經警員誘導所致，並非屬實等語。辯護人則為被告辯
    護稱：本案並無錄影畫面拍到碰撞情形，大安分局勘查兩車
    車輛狀況後，亦無法判定被告及告訴人之車輛有擦撞痕跡，
    自無法證明雙方車輛確有碰撞之情形，無從逕認被告有過失
    傷害犯行等語。
二、經查
  ㈠上揭事實，業據證人即告訴人蕭志旻於偵查中證稱：伊從商
    店出來，已經坐在車上，看到被告在倒車，伊想說等她倒車
    後再行駛，結果被告沒看到伊，就往伊機車右側方向撞過來
    ，伊當時有拍她車後門3下，被告有停下來，但她又立刻開
    走，伊將車子牽起來趕快追上去；伊等有發生碰撞；伊的車
    子有倒下，伊當時左腳撐地，當天有驗傷等語（106年度偵
    字第21753號卷〈下稱偵字卷〉第38頁反面），另於原審審理
    中證稱:當時被告所駕駛之車輛逆向停在紅線上，伊剛好工
    作在附近下車去買個飲料，出來時剛好被告也是要出來，伊
    想說讓她先行，伊坐在重機車上，伊腳是撐地的狀態下，她
    就開始倒車，倒車時就一直沒有停下的跡象，一直推撞到伊
    ，伊因為用左腳撐地，硬把機車拉往右邊，因為她是從右邊
    撞過來，伊的左腳是撐地去扭傷的。後來伊就拍了被告的車
    窗後面拍了3下，她有停，但她馬上開走了。伊一時心急，
    就把車牽起來，趕快騎過去追，追到路口時，伊就斜插在她
    車頭前面，伊就很大聲跟她說「你撞到我了」，她才搖下車
    窗說「不然你報警」。當時被告沒有否認有撞到伊的機車等
    語明確（原審卷第165至166頁），告訴人就本案事故發生過
    程，於偵查及審理中證述一致，互無齟齬，信非無據。
  ㈡告訴人之重機車原為停放在被告車輛後方，重機車車頭面對
    人行道，與被告車輛之車尾呈平行狀態，此據告訴人於原審
    審理中證述明確（原審卷第171頁），又原審於108年7月31
    日勘驗告訴人所提出之行車記錄器，勘驗結果略以：（2017
    年7月14日16時17分03秒）告訴人騎乘重機車直行，畫面右
    方有一輛車牌號碼0000-00車輛（按即被告駕駛之車輛），
    於路邊停車，前輪位置位於紅線係，駕駛車門開啟。告訴人
    右轉停在該車輛後方，車頭朝向人行道內，左方為7－11便利
    商店。（2017年7月14日16時19分23秒）告訴人騎乘重機車
    直行，前方為被告駕駛之車輛，亮左轉燈，告訴人按鳴喇叭
    2聲，告訴人騎乘重機車駛向該自用小客車左側後方停車，
    畫面右方可看到被告駕駛車輛於路邊停車，告訴人重機車後
    退並駛向被告車輛後方；被告車輛倒車，與告訴人重機車非
    常靠近，告訴人騎乘重機車轉向右前方並停車等情，此有原
    審勘驗筆錄1份及檢察官勘驗筆錄所附截圖照片4張附卷可證
    附卷可稽（原審卷第216頁至第217頁、107年度調偵字第842
    號卷〈下稱調偵卷〉第23至24頁），依前揭勘驗結果，顯示告
    訴人於案發前確實停放於被告駕駛車輛之後方，且車頭朝向
    人行道，應係與被告車輛車尾呈平行停放狀態，嗣告訴人於
    停放車輛於後約2分鐘，即騎乘重機車追逐攔阻被告駕駛車
    輛，均核與告訴人前揭於偵訊及原審審理時證述之雙方車輛
    發生推撞前所停放之位置，及雙方車輛發生推撞後，告訴人
    騎乘該大型重機車追上被告所駕駛之該自用小客車等節相符
    ，衡情，告訴人於本案發生前與被告互不相識，倘被告所駕
    駛之車輛倒車時並未推撞告訴人之重機車，告訴人自無旋即
    騎乘機車追逐被告車輛，試圖阻攔被告去路以追究查明責任
    ，並依被告要求而報警處理之必要，且查，被告於警員到場
    處理時，亦自承於上揭時地倒車時，確有碰撞告訴人之重機
    車，此有原審勘驗筆錄1份附卷可證（原審卷第150頁至第15
    2頁），核與告訴人上揭證述相符，自堪信告訴人上揭證述
    ，應為真實可採。
  ㈢被告雖辯稱上揭於警員到場處理時所陳述之話語，僅為轉述
    告訴人之指述，且為警方誘導下所為，並非承認有碰撞告訴
    人重機車云云，然經原審於108年2月26日勘驗到場處理之員
    警廖彥寧秘錄器內容，勘驗結果略以：1.影像一開始被告在
    畫面右側，畫面左側有兩名男子（分別穿紅衣和藍衣），被
    告與該兩名男子在聊天。被告稱：Ａ到他（即告訴人），他
    就追到前面拍我的窗口，恐嚇我，還叫警察。2.影像畫面移
    動至案發現場。被告稱：我就往前停，因為這邊位子還蠻多
    的，而且這邊是紅線我也怕被拖、怕被開單，我只是領個錢
    ，因為我等一下要拿錢給人家，車子就往前，結果他摩托車
    離我很近，那我要出去怎麼辦，這是第一個我要請問，那第
    二個他明明有看到我上車，他還慢條斯理的在那邊不知道弄
    什麼我也不曉得，我就等了一下我就趕著要走。女警稱：嗯
    。被告稱：那我就只好稍微後退一下，他剛說車被我撞倒，
    我相信沒有。女警稱：然後你的車只有前面有行車紀錄器？
    被告稱：然後他就走到那個巷口就拍我駕駛座的車窗。女警
    稱：你知道你有撞到他嗎？被告稱：我稍微Ａ到他我就走了
    。我也沒有把他撞倒，我也沒有撞到人。女警稱：你知道你
    Ａ到他？被告稱：（點頭）因為他停得很近。女警稱：嗯。3
    .錄影時間3分29秒起至6分4秒止，為被告向女警抱怨其他到
    場處理警員態度不佳，且其並無故意關閉車窗夾傷警員之妨
    害公務行為。4.（6分5秒起）女警稱：你剛剛有說你Ａ到他
    ，被告稱：他擋住我車位。女警稱：他擋住你車位，你剛剛
    是不是有說你不小心有Ａ到他，你知道有Ａ到他。被告稱：那
    我得要出去，他擋到我的路。女警稱：我知道，所以你知道
    你有Ａ到他。被告稱：誒，你講話要這樣子啊（被告拿手機
    拍攝女警），此有原審勘驗筆錄1份及臺北地檢署檢察官勘
    驗筆錄所附截圖照片4張附卷可證（原審卷第150頁至第152
    頁、調偵卷第19至21頁），觀諸被告與兩名路人、員警對話
    過程及脈絡，被告係自行向兩名男性路人陳述事發經過，並
    陳稱「Ａ到他」一語，嗣與警員對話時，被告先陳稱「他剛
    說車被我撞倒，我相信沒有」一語，經警向其確認是否知悉
    有撞到告訴人之重機車，被告則自行陳稱「我稍微Ａ到他就
    走了。我也沒有把他撞倒，我也沒有撞到人」，已坦承於倒
    車時確有撞到告訴人之重機車，僅否認有將該重機車撞倒在
    地或撞傷告訴人，嗣經員警再向被告確認是否知道已撞到告
    訴人，被告不僅以口語坦承並點頭承認，顯見被告上揭陳述
    ，均出於自己意思，並非警方誘導詢問所致，且非轉述告訴
    人之說法，甚為明確，被告前揭辯稱其上揭所述，僅為轉述
    告訴人指述，且經警員誘導所致，非屬實在云云，自難採認
    ，附此敘明。
  ㈣辯護人雖辯稱本案查無證據證明被告駕駛車輛確有撞到告訴
    人之重機車等語，然被告於上揭時間倒車時，確有撞到告訴
    人之重機車，其嗣後乃騎乘重機車攔阻被告一節，業據告訴
    人證述如前，且有告訴人提出之行車紀錄器可佐，另與被告
    於警員到場處理時所為陳述相符，堪認被告駕駛車輛倒車時
    確有撞到告訴人之重機車，業經認定如前，辯護人上揭辯詞
    已難採認。又告訴人之行車紀錄器僅能在機車發動引擎後錄
    影，故未能錄得被告倒車時之畫面，此據告訴人於原審審理
    中供述明確（原審卷第172頁），故難以本案查無兩車碰撞
    時之錄影畫面，推論兩車並無碰撞之事實。至警方於106年1
    1月16日至案發現場勘察兩車，無法判定雙方車輛擦撞痕跡
    一節，固有臺北市政府警察局大安分局108年4月22日北市警
    安分刑字第1087014053號函文1份附卷可參（原審卷第123頁
    ），惟審酌事理常情，車輛發生碰撞之接觸面要留下刮擦痕
    跡或物質轉跡痕，雙方車輛應具有相當之碰撞力道，倘未有
    相當之碰撞力道，雙方車輛上未必會留下刮擦痕跡或物質轉
    跡痕，而觀前揭員警廖彥寧之秘錄器內容，被告陳稱只是稍
    微Ａ到告訴人等語，告訴人於原審審理中亦證稱：被告是用
    推撞的，不是很大力的撞下來，因為她是推撞的，所以車輛
    擦傷一定不會明顯等語在卷（原審卷第167頁），顯示被告
    車輛與告訴人機車碰撞力道非強，衡情，非必留下刮擦痕跡
    ，故本案縱雙方車輛未留下擦撞痕跡，亦不足以推認被告駕
    駛車輛倒車時並未推撞告訴人之重機車，附此敘明。
  ㈤按汽車倒車時，應顯示倒車燈光或手勢後，謹慎緩慢後倒，
    並應注意其他車輛及行人，道路交通安全規則第110條第2項
    定有明文規定。被告領有合格駕駛執照，對於上開交通安全
    規則當無法推諉不知，被告於前揭時間駕車行駛於上開路段
    ，依其智識能力，及參以事發當時為天候晴、日間有自然光
    線、柏油路面乾燥、路面無缺陷、無障礙物、視距良好等一
    切情狀，客觀上並無不能注意之情事乙節，此有道路交通事
    故調查報告表㈠可憑（偵字卷第15頁），足認被告顯無不能
    注意之情事，然竟疏未注意其他車輛，因此肇致本件事故，
    堪認被告就本件交通事故之發生確有過失，此由本件車禍肇
    事責任經送鑑定，亦認：被告所駕駛之該自用小客車倒車時
    並未注意其他車輛，在劃有禁止臨停標線路段及不依順行方
    向停車為肇事主因，告訴人騎乘該大型重機車在劃有禁止臨
    停標線路段及不依順行方向停車，為肇事次因，有臺北市車
    輛行車事故鑑定委員會鑑定意見書、臺北市車輛行車事故鑑
    定覆議委員會鑑定覆議意見書各1份附卷可憑（偵字卷第96
    至97頁、調偵卷第15至17頁），益徵明確。
　㈥被告駕駛之自用小客車推撞告訴人跨坐之機車右側車身，告
    訴人以左腳撐地，並以上半身力量將重機車往右邊拉正，告
    訴人於警局製作第1份談話記錄表時，已有感覺到走路時，
    左腳有扭傷之刺痛感，嗣後即前往醫院診治一節，業據證人
    即告訴人於偵查及原審審理中證述在卷（偵字卷第38頁背面
    、原審卷第165頁、第168至170頁），觀諸告訴人製作第1份
    談話紀錄表時間為106年7月14日下午6時28分許至同日下午6
    時48分許，此有臺北市政府警察局道路交通事故談話紀錄表
    1份在卷可佐（偵字卷第11頁），又告訴人於106年7月14日2
    0時47分許前往臺北市立聯合醫院（仁愛院區）急診，經醫
    師診斷其受有左腳紅腫（約5×5公分）鈍挫扭傷之傷害，亦
    有該院診斷證明書及108年1月2日北市醫仁字第10737302400
    號函文暨檢附之急診病歷、急診醫囑單㈠、急診護理紀錄㈠各
    1份在卷可證（偵字卷第21頁、原審卷第67至76頁），核與
    告訴人上揭證述之傷勢及就醫過程相符，則告訴人於製作談
    話紀錄後，旋即前往醫院診治上揭傷勢，時間實屬密接，又
    告訴人之機車右側遭被告車輛所撞，因受力方向來自右側，
    自會造成機車往左邊偏倒，而被告當時以左腳撐地以穩住車
    身，其左腳因此受壓迫而受傷，自在情理之中，自足認告訴
    人上揭所受左腳紅腫（約5×5公分）鈍挫扭傷之傷害，確實
    肇因本案事故，又被告駕駛自用小客車倒車行為顯有過失，
    業經認定如前，則被告過失行為與告訴人所受前開傷勢結果
    之間，具有相當因果關係乙節，甚為灼然。
  ㈦綜上，足認被告於上揭時地，駕駛車輛倒車時，確有未注意
    後方車輛而肇至本案事故，致告訴人受傷之過失傷害犯行，
    被告及辯護人上揭所辯，均難採認。本案事證明確，被告犯
    行堪以認定，應予依法論科。
三、論罪
  ㈠按「行為後法律有變更者，適用行為時之法律。但行為後之
    法律有利於行為人者，適用最有利於行為人之法律」，刑法
    第2條第1項定有明文。查被告行為後，刑法第284條業於108
    年5月29日修正公布，於108年5月31日生效施行，修正前刑
    法第284條第1項、第2項規定：「因過失傷害人者，處6月以
    下有期徒刑、拘役或5百元以下罰金，致重傷者，處1年以下
    有期徒刑、拘役或5百元以下罰金」、「從事業務之人，因
    業務上之過失傷害人者，處1年以下有期徒刑、拘役或1千元
    以下罰金，致重傷者，處3年以下有期徒刑、拘役或2千元以
    下罰金」，修正後刑法第284條則規定：「因過失傷害人者
    ，處1年以下有期徒刑、拘役或10萬元以下罰金；致重傷者
    ，處3年以下有期徒刑、拘役或30萬元以下罰金」，並刪除
    刑法第284條第2項規定，經比較新舊法，修正後刑法第284
    條所規定刑度較修正前刑法第284條第1項規定為高，顯未有
    利於被告，自應依刑法第2條第1項前段規定，適用行為時即
    修正前刑法第284條第1項規定。
  ㈡核被告所為，係犯修正前刑法第284條第1項之過失傷害罪。
  ㈢被告於肇事後，於有偵查權限之機關或公務員尚未發覺前，
    報案人或勤指中心轉來資料，未報明肇事人姓名，處理人員
    前往現場，被告在場並當場承認為肇事人，自首犯罪而接受
    裁判，此有臺北市政府警察局道路交通事故肇事人自首情形
    紀錄表1紙在卷可查（偵字卷第18頁），符合自首規定，爰
    依刑法第62條前段規定減輕其刑。
參、駁回上訴部分
一、原審經詳細調查及審理後，認被告係犯修正前刑法第284條
    第1項之過失傷害罪，並以行為人之責任為基礎，審酌被告
    駕駛自用小客車倒車時未善盡注意其他車輛之義務，肇致本
    件交通事故發生，造成告訴人受有左腳踝疼痛、紅腫（5×5
    公分）鈍挫扭傷之傷勢，所為實有不該。惟量刑之審酌，基
    於相對應報理論之觀點，首先考量結果不法與行為不法之程
    度以劃定責任刑之範圍，即考量被告並非快速倒車或行進間
    加速衝撞告訴人，而係慢速倒車時推撞到告訴人乘坐該大型
    重機車右側之方式，造成告訴人下半身以左腳撐住大型重機
    車，並上半身向右施力而後造成前開傷勢，被告雖未與告訴
    人達成和解，但該傷勢如悉心照料、無併發症、約兩週內可
    恢復（原審卷第67頁），被害法益之侵害程度尚屬非鉅；又
    被告犯罪動機、目的及違反義務之程度，無非僅係為駕車離
    開、無顧及旁人而違反交通規則，與一般過失行為者之動機
    、目的及違反所應遵守之交通規則無異；並考量被告之過失
    屬肇事主因、告訴人為肇事次因等情如前；復於前開劃定之
    責任刑範圍內，審酌一般預防及復歸社會之特別預防因素，
    即被告目前無業，所受教育程度為研究所畢業，經濟來源係
    靠之前的存款，尚有年屆82歲之父親需其扶養，每個月寄給
    其父親約新臺幣5,000元至10,000元，患有2年的憂鬱症（原
    審卷第227頁）；另被告除於本案同日另涉犯妨害公務、傷
    害等案件外，本案犯行前並無經法院判刑之前科紀錄等情，
    有被告之本院被告前案紀錄表1份存卷可佐，素行尚可，又
    參酌被告犯後始終否認犯行之犯後態度及告訴人於原審審理
    時陳述之意見（原審卷第174頁）等一切情狀，量處罰金新
    臺幣6千元，並諭知易服勞役之折算標準。經核原審上開認
    事用法，均無違誤，量刑亦稱允恰。
二、被告上訴意旨略以：依原審勘驗告訴人提出之行車紀錄器及
    大安分局勘查車輛狀況，均無法判定被告及告訴人之車輛有
    擦撞痕跡，此外，亦查無其他證據足以認定兩車確有碰撞之
    情節。依警員提供之秘錄器，被告雖有提到有Ａ到告訴人車
    輛一語，然警方當時係以誘導問話及置入性答案詢問被告，
    被告也只是轉述告訴人指稱被告倒車時有Ａ到其機車之話語
    ，並非承認確有本件擦撞事故發生，故本案尚無證據足證被
    告確有過失傷害犯行；且被告倒車時並未擦撞告訴人之機車
    ，此由被告肇事逃逸案件，業經檢察官認定沒有積極證據證
    明被告有過失傷害犯行，而為不起訴處分可證，自應為無罪
    諭知等語。然查，1.本案案發過程，業據告訴人證述如前，
    且有告訴人提出之行車紀錄器可佐，另與被告於警員到場處
    理時所為陳述相符，堪認被告駕駛車輛倒車時，確有撞到告
    訴人之重機車，業經本院認定如前，被告猶辯稱本案查無證
    據證明兩車確有碰撞，已難採認。又被告於警員到場處理後
    ，係自行坦承於倒車時確有撞到告訴人之重機車，僅否認有
    將該重機車撞倒在地或撞傷告訴人，並非警方誘導詢問所致
    ，或轉述告訴人之說法，此有原審勘驗筆錄為憑，被告執此
    提起上訴，實難認有理由。2.被告涉犯刑法第185條之4肇事
    逃逸罪嫌，固經臺灣臺北地方檢察署檢察官以107年度調偵
    字第842號為不起訴處分確定（調偵卷第29至32頁），然法
    院應依調查證據之結果而為事實之認定，不受他案認定之拘
    束，被告據上揭不起訴處分認定之事實及理由，主張其未碰
    撞告訴人之重機車，自難採認，況觀以該不起訴處分書，係
    認兩車縱有擦撞，亦僅為短暫且輕微之接觸，則被告辯稱不
    知有本案車禍，而未停留於現場，尚非不可能，另亦無法排
    除被告主觀上未認識因倒車不慎造成告訴人受傷之結果，因
    認不該當肇事逃逸之要件，而為不起訴處分，並未肯認被告
    於上揭時地駕車倒車時並未碰撞告訴人重機車或被告駕車並
    無過失等節，被告前揭主張，自無從採認。綜上，被告執前
    詞提起上訴，均難認有理由，應予駁回。
據上論斷，應依刑事訴訟法第368條，判決如主文。
本案經檢察官鄭雅方提起公訴，檢察官楊淑芬到庭執行職務。
中　　華　　民　　國　　109 　年　　6 　　月　　4 　　日
                  刑事第十九庭  審判長法　官  曾淑華
                                      法　官  王美玲
                                      法　官  俞秀美
以上正本證明與原本無異。
不得上訴。
                                      書記官  呂修毅
中　　華　　民　　國　　109 　年　　6 　　月　　5 　　日